

ACERCA DE MÍ

Gracias a descubrir y enamorarme de la programación he avanzado rápido y estoy ansioso de nuevos desafíos. Me considero curioso y apasionado. Activo y creativo.

Mi experiencia laboral de 14 años dentro de la música me ha enseñado mucho. He liderado, gestionado e integrado grupos de 3 hasta 150 personas y mi desempeños como compositor y arreglador me ha acortado camino en cuanto a la capacidad de abstracción para lenguajes de lecto-escritura y la comunicación de los mismos.

DATOS DE CONTACTO

Fecha de nacimiento: 5 de Enero de 1985.

Nacionalidad: Argentina

Residencia: Ciudad de Buenos Aires (Belgrano), Argentina.

Telefono: 1131992441

Email: slepoyfrancisco@gmail.com

Link a portfolio: . https://franslepoy.github.io/FS-portfolio/

GitHub: https://github.com/franSlepoy

Linkedin: www.linkedin.com/in/franciscoslepoy

EDUCACIÓN

Programación Web Full Stack - Digital House Academy

Curso intensivo de 9 meses, certificado en Mayo de 2023.

El curso incluyó la creación y desarrollo grupal de un e-commerce implementando las tecnologías vistas y metodologías ágiles (scrum).

Desarrollo Frontend Argentina Programa 4.0

Curso asincrónico de 3 meses, certificado a comienzos de 2023

• HTML, CSS, JavaScript.

FRANCISCO SLEPOY

Experiencia en las siguientes tecnologías: Java Script, HTML, CSS, React JS, Material UI, Node JS, Express, SQL, Sequelize, EJS.

PROGRAMADOR WEB FULLSTACK (NODE JS - REACT)

EXPERIENCIA LABORAL

Desarrollador web fullstack freelance

De noviembre de 2022 a la actualidad.

Desarrollador web fullstack freelance

• Estoy trabajando de manera freelance para distintos proyectos como desarrollador front end: Tyme (empresa española de recursos humanos), Faibovich & Goldberg (artistas visuales e investigadores), Dray Tek Argentina (empresa de importación de ruters), Manuel Siguenza (artista visual).

Link a portfolio: . https://franslepoy.github.io/FS-portfolio/ https://tyme-consulting.com/ https://faivovich-goldberg.com/

MÚSICA

Musico compositor e interprete

de 2004 a la 2022

• Como músico he liderado mis proyectos de música original grabando 7 discos solistas, integrado grupos de jazz y orquestas sinfónicas de música académica contemporánea y clásica, presentándome en algunos de los mas importantes escenarios de Buenos Aires:

Teatro Colón, Usina del Arte, Museo de Arte Decorativo y Museo de Arte Moderno. Realice 2 giras por Europa.

Productora de eventos musicales y contenido, desde 2018 a 2022.

• En 2018 fundé la productora Woz para la realización de un ciclo de música de autor contemporánea, en templos de distintas religiones en la ciudad de Buenos Aires. El proyecto fue financiado por el ministerio de cultura durante tres temporadas . Durante pandemia hicimos contenido didactico y de divulgacion de artistas.

Docencia musical desde 2006 a 2022.

- Taller de arte terapia para adultos mayores en Residencia Ugarteche (instituto geriátrico) 2021 a 2022.
- Clases grupales e individuales de guitarra/jazz, armonía, improvisación, composición y audio perceptiva. Desde 2010 a 2020.
- Clases grupales para niños y adolescentes en centro cultural El Unicornio y Centro Espacios 2008 a 2010 y 2010 a 2012 respectivamente.

Educación musical:

Conservatorio superior de música Manuel de Falla y EMC (Bercklee internacional networck)